【裁判字號】    98,上訴,540
【裁判日期】    980512
【裁判案由】    毒品危害防制條例
【裁判全文】
臺灣高等法院刑事判決                 98年度上訴字第540號
    上  訴  人  臺灣板橋地方法院檢察署檢察官
    被      告  甲○○
    選任辯護人  金學坪  律師
                簡欣儀  律師
上列上訴人因被告違反藥事法案件，不服臺灣板橋地方法院96年
度訴字第3604號，中華民國97年12月 5日第一審判決（起訴案號
：臺灣板橋地方法院檢察署96年度偵字第4174號），提起上訴，
本院判決如下：
    主  文
上訴駁回。
    事  實
一、甲○○前因施用第二級毒品罪，經臺灣板橋地方法院以91年
    度易字第68號判決判處有期徒刑 3月確定；又因轉讓第二級
    毒品未遂罪及持有第一級毒品罪，經臺灣板橋地方法院以91
    年訴字第66號號判決判處有期徒刑8月、7月確定。上開 3罪
    所處之刑，經臺灣板橋地方法院以91年度聲字第 917號裁定
    定應執行刑為有期徒刑1年2月，執行至92年 5月21日假釋出
    監，迄92年8月2日縮刑期滿未經撤銷假釋，未執行之刑以執
    行論而執行完畢。詎仍不知悔改，明知甲基安非他命已經行
    政院衛生署公告列為禁藥管理，屬藥事法所稱之禁藥，不得
    轉讓，竟仍基於轉讓禁藥之犯意，於如附表1 所示之時間，
    在如附表1 所示之地點，以其斯時所使用門號0000000000號
    行動電話（未扣案）與乙○○、丙○○所使用如附表2 所示
    之電話為如附表2所示之聯絡後，將如附表1所示之甲基安非
    他命，轉讓予乙○○1次、丙○○3次。嗣於96年2月4日上午
    2時40分許，警方至臺北縣中和市○○路155之1 號甲○○之
    住處執行搜索，並比對其通聯紀錄，乃循線查悉上情。
二、案經臺北縣政府警察局汐止分局報告臺灣板橋地方法院檢察
    署檢察官偵查起訴。
    理  由
壹、程序方面：
    本件認定事實所引用之本件卷內所有卷證資料（包含人證與
    文書證據、物證等證據），並無證據證明係公務員違背法定
    程序所取得，而被告於審判期日對法院提示之卷證，除丙○○警詢筆錄外其餘均表示沒意見等語，且卷內之文書證據，
    亦無刑事訴訟法第159條之4之顯有不可信之情況與不得作為
    證據之情形。綜上，依刑事訴訟法第159條至159條之5 之規
    定，本件認定事實所引用之本件卷證所有證據（包含人證與
    文書證據、物證等證據），均有證據能力，合先敘明。
貳、實體方面：
一、被告甲○○於98年4月8日準備期日坦承於如附表1編號1所示
    時間、地點，將如附表1 所示之甲基安非他命禁藥轉讓予乙○○之犯行，核與證人乙○○於原審審理時所證相符（見原
    審卷第81至83頁），而依卷附憲兵司令部刑事鑑識中心96年
    6 月12日安鑑字第0960000919號鑑定書及乙○○之前案紀錄
    表所示（見偵查卷第327、333至335頁），乙○○於96年5月
    3 日偵訊後採集之尿液經鑑定結果，確呈施用甲基安非他命
    反應；此外，並有被告不爭執證據能力及內容真實性（見原
    審卷第42頁）之如附表2 編號1、2所示之監聽譯文可資證明
    ，足認被告上開自白與事實相符。是被告轉讓甲基安非他命
    予乙○○之行為，堪以認定。
二、訊據被告甲○○矢口否認有轉讓禁藥甲基安非他命予丙○○
    之犯行，辯稱：丙○○是我男友的好友，是他欠我錢，分批
    還給我，欠我多少我忘記了，我沒有交毒品給他云云。經查
    ：
（一）被告對其於如附表1編號2、3、4所示時間、地點，將如附
      表1編號2、3、4所示之甲基安非他命，交予丙○○ 3次之
      事實，亦曾於原審審理時自白無訛（見原審卷第42至45頁
      ），且有被告不爭執證據能力及內容真實性（見原審卷第
      42頁）之如附表2編號3至6 所示之監聽譯文可資證明，對
      照其確有轉讓甲基安非他命予乙○○之行為，此部分自白
      ，堪以採信。證人丙○○於原審審理時，雖證稱其與被告
      僅有金錢借貸關係，如附表2編號3至6 所示譯文乃其與被
      告洽談借錢、還錢之對話云云（見原審卷第165至169頁）
      ，被告因此翻異其詞，為相同之辯解，然由被告上開自白
      ，及證人丙○○於檢察官偵訊時，明確結證稱被告有交付
      甲基安非他命予其 3次之證詞（見偵查卷第218、219頁）
      ，暨本案查獲經過，即得彈劾證人丙○○於原審審理時所
      證及被告前揭所為辯解，均非真實，蓋依如附表2編號3至
      6 所示之監聽譯文中：「跟你拿一樣」、「順便還你錢」
      等對話，可知丙○○確有向被告拿取物品，還錢僅是附帶
      為之，而據卷附警詢筆錄所載（見偵查卷第48、49頁），
      丙○○於96年2月2日為警查獲施用第二級毒品甲基安非他
      命犯行時，原僅陳稱毒品來源為「小禎」，經警方播放監
      聽錄音及提示被告照片後，始供出上情，其在供述之初，
      既未說出「小禎」之真實姓名，且不知遭到監聽，當無將
      還錢杜撰為交付毒品的必要，是丙○○於警、偵訊時之證
      言，顯較可採。至被告於原審為首揭自白時，固提及其幫
      丙○○向「阿玲」調貨，沒有賺取差價等語（見原審卷第
      42至45頁），但由證人丙○○歷次證詞，完全未提及「阿
      玲」其人，參酌前揭乙○○與被告間交付毒品之行為模式
      ，可知該甲基安非他命所有權，亦是先移轉予被告後，再
      移轉至丙○○，被告之行為並非單純受託代買，併予敘明
      。被告轉讓甲基安非他命予丙○○之行為，同堪認定。
（二）檢察官起訴時，以乙○○於偵訊時及丙○○於警、偵訊時
      之證言為憑，謂被告係以新臺幣（下同）1,000元、2,000
      元及3,500元、3,800元之代價，販售甲基安非他命予 2人
      云云。按販賣甲基安非他命行為，雖如具營利之意思而販
      入或賣出，2 者有其一，犯罪即屬既遂，縱以原價或低於
      原價讓與他人時，仍屬販賣行為。然如基於販入以外之其
      他原因而持有，始終無營利之意思，而以原價或低於原價
      ，有償或無償讓與他人，即應以轉讓禁藥論處（最高法院
      86年度臺上字第7522號判決要旨參照）。查，被告堅稱其
      並未賺取差價，核與證人乙○○於原審審理時，證稱：被
      告並未拿其好處等語（見原審卷第83頁），尚無相違，而
      乙○○、丙○○均表示其等與被告具朋友情誼（見原審卷
      第81、166頁），被告辯稱代為拿取甲基安非他命轉讓予2
      人，亦難遽指為不實。雖毒品轉讓風險甚高，鮮少有不收
      取適當代價者，然即便是販毒者，幾次不賺取差價，並非
      無可能，檢察官既未舉證證明被告如何賺取差價或差價為
      何，自難遽認被告係以營利之意思而販出。再者，依起訴
      書所載，被告係「於不詳時日，販入第二級毒品安非他命
      後，……販賣……予不特定人施用」，時間、地點、數量
      俱不明確，本案復未扣得被告購入供販賣之毒品，無從依
      被告販入之數量判斷其有無營利意圖。此外，據證人乙○○上開所證，其在原地等待約15至20分鐘，被告始交付乙○○甲基安非他命，則被告所稱向「阿玲」調貨後轉與乙○○、丙○○之事，亦難逕認係出於虛捏。據此，罪既有
      疑，應從有利被告之認定，不得逕認被告係基於營利之意
      思販入或賣出甲基安非他命。另檢察官起訴時，雖謂被告
      於如附表1編號1、2所示時間，有2次交付甲基安非他命之
      行為，惟證人乙○○於原審審理時，已明確證稱當日僅有
      拿一次甲基安非他命，會撥打 2通電話，是因臨時改變主
      意要增加拿取之數量等語（見原審卷第82頁），此與如附
      表2編號1、2所示譯文相互以參，2次通話時間相近，對話
      內容連貫，所證應可採信，是檢察官所指被告 2次交付甲
      基安非他命予乙○○之行為，實係同1次，併此指明。
（三）綜上所述，被告轉讓甲基安非他命予乙○○、丙○○之犯
      行，事證明確，應依法論科。
二、查安非他命雖係第二級毒品，但其亦屬於藥事法所稱之禁藥
    （即藥事法第22條第 1款所稱之「經中央衛生主管機關明令
    公告禁止製造、調劑、輸入、輸出、販賣或陳列之毒害藥品
    」）。而明知為禁藥而轉讓者，藥事法第83條亦定有處罰明
    文。故行為人明知為禁藥即安非他命而轉讓予他人者，除成
    立毒品危害防制條例第8條第2項之轉讓第二級毒品罪外，亦
    構成藥事法第83條第 1項之轉讓禁藥罪，此係屬同一犯罪行
    為而同時有二種法律可資處罰之法條（規）競合情形，應依
    「重法優於輕法」、「後法優於前法」等法理，擇一處斷。
    查毒品危害防制條例第8條第2項轉讓第二級毒品罪之法定本
    刑為六月以上五年以下有期徒刑，得併科新台幣七十萬元以
    下罰金。而93年4月21日修正後藥事法第83條第1項轉讓禁藥
    罪之法定本刑為七年以下有期徒刑，得併科新台幣五百萬元
    以下罰金。該轉讓安非他命之情節（亦即其轉讓之數量及對
    象），如無應依毒品危害防制條例第8條第6款及第 9條之規
    定加重其刑至二分之一之情形，則修正後藥事法第83條第 1
    項之罪之法定本刑，顯較毒品危害防制條例第8條第2項之罪
    之法定本刑為重，依前述「重法優於輕法」之法理，轉讓安
    非他命之行為，自應優先適用藥事法第83條第 1項之規定處
    斷（最高法院97年度台上字第3490號判決參照）。核被告所
    為如附表1所示各罪，均係犯藥事法第83條第1項之轉讓禁藥
    罪。其持有甲基安非他命之低度行為，應為轉讓之高度行為
    所吸收，不另論罪。公訴人認被告係犯毒品危害防制條例第
    4條第2項之販賣第二級毒品罪，而本案並無積極證據足認被
    告購入甲基安非他命時有營利之意圖，或有以營利之意販售
    甲基安非他命予乙○○、丙○○之行為，均已論述如前，檢
    察官所指尚有未洽，惟因與本院認定之轉讓禁藥行為基本社
    會事實同一，本院仍應予以審理，並變更應適用之法條如上
    。至甲基安非他命固同屬毒品危害防制條例第2條第2項第 2
    款規定之第二級毒品，被告之行為亦構成毒品危害防制條例
    第8條第2項之轉讓第二級毒品罪，然因被告轉讓予乙○○、
    丙○○之甲基安非他命數量，未達同條例第8條第6項加重其
    刑之標準（即第二級毒品淨重10公克以上），無法定刑加重
    後較藥事法第83條第1 項法定刑為重之情形，藥事法第83條
    第1項轉讓禁藥罪既為毒品危害防制條例第8條第2 項轉讓第
    二級毒品罪之後法，且為重法，自應優先適用藥事法處斷，
    併此敘明。此外，檢察官將被告與乙○○間單一轉讓禁藥行
    為之2次電話聯絡，誤為有2次交付甲基安非他命行為，已見
    前述，此部分容有誤會。被告所犯如附表1 所示各罪間，犯
    意各別，行為互殊，應予分論併罰。被告有如事實欄所示之
    前案紀錄，甫於92年8月2日縮刑期滿執行完畢乙節，有本院
    被告前案紀錄表1份在卷可稽，其於有期徒刑執行完畢5年內
    ，故意再犯有期徒刑以上之罪，為累犯，上開各罪均應依刑
    法第47條第1項之規定加重其刑。
三、原審認被告犯行事證明確，適用藥事法第83條第1 項，刑法
    第11條前段、第47條第1項、第51條第5款之規定，並審酌被
    告轉讓禁藥戕害他人身心健康，所為非是，惟犯後一度坦承
    部分犯行，暨其犯罪之動機、目的、手段、素行、轉讓毒品
    之數量等一切情狀，分別量處有期徒刑 1年、1年2月、1年2
    月、1年2月。又因被告上開犯罪之時間，均係於96年 4月24
    日以前，且所受宣告刑均未逾有期徒刑1年6月，合於中華民
    國96年罪犯減刑條例所定之減刑條件，應各再減其宣告刑 2
    分之1，並定其應執行刑有期徒刑2年2 月。至被告為上開犯
    行所使用之門號0000000000號行動電話，並未扣案，被告表
    示已贈與他人，非屬被告所有（見原審卷第 174頁）；而轉
    讓予乙○○、丙○○之甲基安非他命，數量非多，且時間已
    久，當已經 2人用罄，此由乙○○表示其已施用完畢（見原
    審卷第83頁），及丙○○先後 3次向被告拿取甲基安非他命
    之時間間隔非長，顯見拿取之數量僅足供施用數日，即可證
    明及推知；另起訴書所載其餘扣案物品，無證據證明與本案
    相關，復非違禁物，故各該物品，均不予諭知沒收，附此敘
    明。經核原審認事用法尚無違誤，量刑亦屬妥適。
四、檢察官上訴意略以：衡情一般持有毒品者，苟無利得，當不
    致輕易將毒品交付他人，被告應就未有營利之事實負舉證責
    任云云。惟查，檢察官本應就被告犯罪事實負舉證責任，本
    件檢察官既未查扣供販賣之毒品及販毒所得，另檢察官亦未
    舉證證明被告如何賺取差價或差價為何；依監聽譯文，縱認
    被告有與證人約定交付毒品時間及地點，但依罪疑惟輕原則
    ，亦難遽認被告係以營利之意思而販出。是檢察官仍執前詞
    提起上訴，指摘原判決不當，為無理由，應予駁回。
據上論斷，應依刑事訴訟法第368條，判決如主文。
本案經檢察官張熙懷到庭執行職務。
中    華    民    國    98    年    5    月     12    日
                  刑事第十四庭審判長法  官  陳志洋
                                    法  官  謝靜慧
                                    法  官  梁耀鑌
以上正本證明與原本無異。
如不服本判決，應於收受送達後10日內向本院提出上訴書狀，其
未敘述上訴之理由者並得於提起上訴後10日內向本院補提理由書
（均須按他造當事人之人數附繕本）「切勿逕送上級法院」。
                                    書記官  莊淑茹
中    華    民    國    98    年    5     月    13    日
附錄：本案論罪科刑法條全文
藥事法第83條
明知為偽藥或禁藥，而販賣、供應、調劑、運送、寄藏、牙保、
轉讓或意圖販賣而陳列者，處7年以下有期徒刑，得併科新臺幣5
百萬元以下罰金。
犯前項之罪，因而致人於死者，處 7年以上有期徒刑，致重傷者
，處3年以上12年以下有期徒刑。
因過失犯第1項之罪者，處2年以下有期徒刑、拘役或科新臺幣30
萬元以下罰金。
第1項之未遂犯罰之。
附表1 ：
┌──┬───────┬───────┬───┬────────────────┐
│編號│轉  讓  時  間│轉  讓  地  點│受讓者│轉        讓        方        式│
├──┼───────┼───────┼───┼────────────────┤
│ 01 │95年12月12日晚│臺北縣中和市某│乙○○│乙○○以如附表2 編號1 、2 所示之│
│    │間9 、10時許  │處            │      │電話，與被告所持用門號0000000000│
│    │              │              │      │號行動電話聯絡轉讓甲基安非他命事│
│    │              │              │      │宜後，由被告轉讓價值新臺幣2,000 │
│    │              │              │      │元，淨重0.4 公克之甲基安非他命予│
│    │              │              │      │乙○○                          │
│    ├─┬─────┴───────┴───┴────────────────┤
│    │主│甲○○犯藥事法第83條第1 項之轉讓禁藥罪，累犯，處有期徒刑壹年，減為有│
│    │文│期徒刑陸月。                                                        │
├──┼─┴─────┬───────┬───┬────────────────┤
│編號│轉  讓  時  間│轉  讓  地  點│受讓者│轉        讓        方        式│
├──┼───────┼───────┼───┼────────────────┤
│ 02 │95年12月21日晚│臺北縣中和市某│丙○○│丙○○以如附表2 編號3 所示之電話│
│    │間9 、10時許  │處            │      │，與被告所持用門號0000000000號行│
│    │              │              │      │動電話聯絡轉讓甲基安非他命事宜後│
│    │              │              │      │，由被告轉讓價值新臺幣3,500 元至│
│    │              │              │      │3,800 元，淨重1 公克之甲基安非他│
│    │              │              │      │命予丙○○                      │
│    ├─┬─────┴───────┴───┴────────────────┤
│    │主│甲○○犯藥事法第83條第1 項之轉讓禁藥罪，累犯，處有期徒刑壹年貳月，減│
│    │文│為有期徒刑柒月。                                                    │
├──┼─┴─────┬───────┬───┬────────────────┤
│編號│轉  讓  時  間│轉  讓  地  點│受讓者│轉        讓        方        式│
├──┼───────┼───────┼───┼────────────────┤
│ 03 │95年12月25日晚│臺北縣中和市某│丙○○│丙○○以如附表2 編號4 、5 所示之│
│    │間8 、9 時許  │處            │      │電話，與被告所持用門號0000000000│
│    │              │              │      │號行動電話聯絡轉讓甲基安非他命事│
│    │              │              │      │宜後，由被告轉讓價值新臺幣3,500 │
│    │              │              │      │元至3,800 元，淨重1 公克之甲基安│
│    │              │              │      │非他命予丙○○                  │
│    ├─┬─────┴───────┴───┴────────────────┤
│    │主│甲○○犯藥事法第83條第1 項之轉讓禁藥罪，累犯，處有期徒刑壹年貳月，減│
│    │文│為有期徒刑柒月。                                                    │
├──┼─┴─────┬───────┬───┬────────────────┤
│編號│轉  讓  時  間│轉  讓  地  點│受讓者│轉        讓        方        式│
├──┼───────┼───────┼───┼────────────────┤
│ 04 │96年1 月10日晚│臺北縣中和市某│丙○○│丙○○以如附表2 編號6 所示之電話│
│    │間6 時許      │處            │      │，與被告所持用門號0000000000號行│
│    │              │              │      │動電話聯絡轉讓甲基安非他命事宜後│
│    │              │              │      │，由被告轉讓價值新臺幣3,500 元至│
│    │              │              │      │3,800 元，淨重1 公克之甲基安非他│
│    │              │              │      │命予丙○○                      │
│    ├─┬─────┴───────┴───┴────────────────┤
│    │主│甲○○犯藥事法第83條第1 項之轉讓禁藥罪，累犯，處有期徒刑壹年貳月，減│
│    │文│為有期徒刑柒月。                                                    │
└──┴─┴──────────────────────────────────┘
附表2 ：
┌──┬────┬─────────┬────────────────┬────┐
│編號│聯絡時間│ 聯絡之對象及電話 │聯    絡    內    容    摘    要│備    註│
├──┼────┼─────────┼────────────────┼────┤
│ 01 │95年12月│甲○○            │乙○○：你現在方便嗎？          │見偵查卷│
│    │12日晚間│（0000-000000）   │甲○○：怎樣？                  │第135 頁│
│    │9 時40分│乙○○            │乙○○：我要拿錢給你，可是我身上│        │
│    │38秒許  │（0000-000000）   │        只有「1 張」而已。      │        │
│    │        │                  │甲○○：那就是「1 張」是不是？  │        │
│    │        │                  │乙○○：ㄟ啊。                  │        │
│    │        │                  │甲○○：那你到「景平路」跟「連勝│        │
│    │        │                  │        街」啦。                │        │
│    │        │                  │乙○○：哦，好。                │        │
├──┼────┼─────────┼────────────────┼────┤
│ 02 │95年12月│甲○○            │乙○○：我到了，我要拿「2 張」，│見偵查卷│
│    │12日晚間│（0000-000000）   │        我現在要拿「2 張」。    │第135 頁│
│    │10時7 分│乙○○            │甲○○：「麥當勞」好了。        │        │
│    │48秒許  │（0000-000000）   │乙○○：哪邊的「麥當勞」？      │        │
│    │        │                  │甲○○：還會有哪邊？            │        │
│    │        │                  │乙○○：哦，我曉得。            │        │
├──┼────┼─────────┼────────────────┼────┤
│ 03 │95年12月│甲○○            │丙○○：喂……！                │見偵查卷│
│    │21日晚間│（0000-000000）   │甲○○：誰……？                │第148 頁│
│    │9 時35分│丙○○            │丙○○：我『小吳』啦！          │        │
│    │44秒許  │（00-00000000）   │甲○○：幹嘛？                  │        │
│    │        │                  │丙○○：可否麻煩你一件事情嗎？  │        │
│    │        │                  │甲○○：什麼事？                │        │
│    │        │                  │丙○○：我這邊有1 千8 ……，然後│        │
│    │        │                  │        跟你拿一樣，其餘的25號給│        │
│    │        │                  │        你，因為我現在有在做事啊│        │
│    │        │                  │        ！                      │        │
│    │        │                  │甲○○：25號怎樣……？          │        │
│    │        │                  │丙○○：我25號領錢啊……，其餘25│        │
│    │        │                  │        號給你啊！              │        │
│    │        │                  │甲○○：其餘的是多少？          │        │
│    │        │                  │丙○○：我這邊現在有1 千8 嘛。  │        │
│    │        │                  │甲○○：那其餘得欠多少？        │        │
│    │        │                  │丙○○：2 千8 ……！            │        │
│    │        │                  │甲○○：喔……討厭！            │        │
│    │        │                  │丙○○：喔……拜託一下嘛！      │        │
│    │        │                  │甲○○：嗯……你現在在哪裡啦！  │        │
│    │        │                  │丙○○：我在我家啊！            │        │
│    │        │                  │甲○○：等一下你過5 分鐘在打來啦│        │
│    │        │                  │        ！                      │        │
│    │        │                  │丙○○：好OK！                  │        │
├──┼────┼─────────┼────────────────┼────┤
│ 04 │95年12月│甲○○            │甲○○：幹嘛啦？                │見偵查卷│
│    │25日晚間│（0000-000000）   │丙○○：一樣啊？                │第149 頁│
│    │8 時23分│丙○○            │甲○○：一樣什麼？              │        │
│    │29秒許  │（0000-000000）   │丙○○：一樣再還你啊。          │        │
│    │        │                  │甲○○：你差我多少？我看一下那張│        │
│    │        │                  │        紙。                    │        │
│    │        │                  │丙○○：我算一下，「38」、「2 」│        │
│    │        │                  │        ，給你「5 仟」可不可以？│        │
│    │        │                  │        「5 仟」幾的樣子。      │        │
│    │        │                  │甲○○：好啦，我看一下再跟你講。│        │
│    │        │                  │丙○○：到哪裡啊？              │        │
│    │        │                  │甲○○：一樣，那天那裡啦。      │        │
│    │        │                  │丙○○：好，我馬上到喔。        │        │
├──┼────┼─────────┼────────────────┼────┤
│ 05 │95年12月│甲○○            │甲○○：喂。                    │見偵查卷│
│    │25日晚間│（0000-000000）   │丙○○：我到了。                │第149 頁│
│    │8 時32分│丙○○            │甲○○：那個便利商店喔？        │        │
│    │48秒許  │（0000-000000）   │丙○○：對。                    │        │
│    │        │                  │甲○○：這麼快？                │        │
│    │        │                  │丙○○：對啦，快一點啦。        │        │
│    │        │                  │甲○○：好。                    │        │
├──┼────┼─────────┼────────────────┼────┤
│ 06 │96年1 月│甲○○            │甲○○：喂。                    │見偵查卷│
│    │10日晚間│（0000-000000）   │丙○○：我『小吳』。            │第153 頁│
│    │6 時8 分│丙○○            │甲○○：怎麼樣？                │        │
│    │38秒許  │（00-00000000）   │丙○○：我問一下，「四一」多少？│        │
│    │        │                  │甲○○：「22」。                │        │
│    │        │                  │丙○○：「22」，太貴了吧，怎麼那│        │
│    │        │                  │        麼貴？                  │        │
│    │        │                  │甲○○：還好啦。                │        │
│    │        │                  │丙○○：我是「按算」（臺語發音）│        │
│    │        │                  │        「2 」而已。可以嗎？    │        │
│    │        │                  │甲○○：「21」啊。少「0.5 」給你│        │
│    │        │                  │        。（甲○○傻笑）        │        │
│    │        │                  │丙○○：怎麼這樣子？你我的交情，│        │
│    │        │                  │        你都弄這樣子。          │        │
│    │        │                  │甲○○：誰叫你們有困難的時候都想│        │
│    │        │                  │        到我？                  │        │
│    │        │                  │丙○○：我今天領錢，順便還你錢啊│        │
│    │        │                  │        ，我準備「2 」而已。    │        │
│    │        │                  │甲○○：你總共差我多少？        │        │
│    │        │                  │丙○○：我準備「2 」，要還你「3 │        │
│    │        │                  │        仟1 」嘛，2310嘛。      │        │
│    │        │                  │甲○○：然後ㄋㄟ。              │        │
└──┴────┴─────────┴────────────────┴────┘


司法院資訊處製作；財團法人民間司法改革基金會備份。
